# 投资方合并报表层面对与联营企业之间的顺流、逆流交易的调整处理

提问人：豆 cpa 时间：2021-10-26 16:20:00
问题：中审众环：问题3-1-8（投资方合并报表层面对与联营企业之间的顺流交易的调整处理），这个问题中介绍了顺流交易，不论期末是否存在与联营企业之间的顺流交易未实现损益，本年度内向联营企业顺流交易销售而在投资方账面上确认的营业收入和营业成本都是应当按比例（本投资方及子公司在该联营企业的持股比例）抵销的。 1 、请问，逆流交易是否适用该原则？即是将逆流交易，无论是否存在未实现损益，在投资方合并报表中均需按照（销售方收入-成本）*投资方对联营或合营企业持股比例 此公式计算金额确认长期股权投资、存货/固定资产？
2 、如果上述原则成立， 那岂不是投资方合并层面的抵消分录无论是否存在未实现交易损益，确认的分录及金额都是一致的？区别只在于投资方个别报表确认的投资收益（假设不考虑其他需要对联营合营企业报表进行调整的情况，存在未实现利润，投资方按照联营合营企业个别报表利润减去未实现损益投资方持股比例确认投资收益；不存在未实现利润，投资方按照联营合营企业个别报表利润投资方持股比例确认投资收益）？

回答人：chenyiwei
逆流交易损益的抵销有特殊性，因为在投资方的个别报表和合并报表中并不会将联营企业的收入、成本直接纳入。但基于“单行合并”的理念，仍需在投资方合并报表层面进行抵销处理：
1 、假设逆流交易的标的存货在购入当期即对外销售，期末无未实现损益的，则按照联营企业账面的毛利与本企业对其持股比例的乘积：借：营业成本，贷：投资收益
2 、假设逆流交易的标的存货在期末未实现销售，仍在本企业账面上作为存货，则在个别报表层面已就该项逆流交易损益在权益法核算中作出调整（借：投资收益，贷：长期股权投资）的基础上，合并报表层面应作：借：长期股权投资，贷：存货。